臺灣彰化地方法院彰化簡易庭民事裁定
110年度彰簡調字第375號
聲  請  人  富邦資產管理股份有限公司
即  原  告          
法定代理人  洪主民  


上列原告與被告洪文芳等間代位分割共有物事件，本院裁定如下
：
    主    文
原告應於本裁定送達15日內，補正如附表所示。逾期不補正，而
有民事訴訟法第249條第2項規定之情形者，得不經言詞辯論，逕
以判決駁回其訴。
    理    由
民事訴訟法第119條第1項規定「書狀及其附屬文件，除提出於
  法院者外，應按應受送達之他造人數，提出繕本或影本」，第
  244條第1項規定「起訴，應以訴狀表明下列各款事項，提出於
  法院為之：一、當事人及法定代理人。二、訴訟標的及其原因
  事實。三、應受判決事項之聲明」，第249條第2項規定「原告
  之訴，有下列各款情形之一者，法院得不經言詞辯論，逕以判
  決駁回之。但其情形可以補正者，審判長應定期間先命補正：
  一、當事人不適格或欠缺權利保護必要。二、依其所訴之事實
  ，在法律上顯無理由」，第428條第1項規定「第244條第1項第
  2款所定事項，原告於起訴時得僅表明請求之原因事實」，第4
  36條第2項規定「簡易訴訟程序，除本章別有規定外，仍適用
  第1章通常訴訟程序之規定」；民法第242條規定「債務人怠於
  行使其權利時，債權人因保全債權，得以自己之名義，行使其
  權利。但專屬於債務人本身者，不在此限」，第1151條規定「
  繼承人有數人時，在分割遺產前，各繼承人對於遺產全部為公
  同共有」，第1164條規定「繼承人得隨時請求分割遺產。但法
  律另有規定或契約另有訂定者，不在此限」。債權人依民法第
  242條規定，提起代位分割遺產之訴，除法律另有規定或繼承
  人另有契約訂定外，應就遺產全部請求分割，否則其訴在法律
  上為顯無理由。
民事訴訟法第199條第2項規定「審判長應向當事人發問或曉，
  令其為事實上及法律上陳述、聲明證據或為其他必要之聲明及
  陳述；其所聲明或陳述有不明瞭或不完足者，應令其敘明或補
  充之」。當事人適格之要件，固為法院應依職權調查之事項，
  依上開條文，並有向當事人闡明之義務，惟法院不得代替一造
  當事人為訴訟上之主張及舉證，否則有違審判中立；如法院已
  曉諭當事人，限期命其依據卷內調查所得，補正當事人適格之
  要件，卻不補正，自應由該當事人承擔訴訟之不利結果，不容
  其事後以法院未盡闡明義務為由，任意指摘判決違背法令。
經查：依本院向彰化縣彰化地政事務所調取之土地登記資料，
  洪李翠霞之遺產，包含坐落彰化縣○○鄉○○段000○0○000○0○0000
  地號土地，及花壇鄉農會存款新臺幣1,040,707元，原告得聲
  請閱覽、抄錄或攝影上開資料，而知悉其內容。茲依上開規定
  ，命原告補正如主文所示。逾期不補正，而有民事訴訟法第24
  9條第2項規定之情形者，得不經言詞辯論，逕以判決駁回其訴
  。
中　　華　　民　　國　　110 　年　　9 　　月　　11　　日
                   彰化簡易庭  法    官  廖政勝
以上正本係照原本作成。
本裁定不得抗告。
中　　華　　民　　國　　110 　年　　9 　　月　　11　　日
                              書 記 官  梁高賓
附表：
提出地政機關所核發，坐落彰化縣○○鄉○○段000○0○000○0○0000
  地號土地之第一類登記全部謄本、異動索引（均應揭露登記名
  義人之個人資料）。
參酌本院調取之土地登記資料，以訴狀表明適格之全體被告（ 
  勿贅列債務人洪文銓為被告）、請求之原因事實及應受判決事
  項之聲明，並按應受送達之他造人數，提出繕本或影本。